【裁判字號】    98,上訴,2888
【裁判日期】    990408
【裁判案由】    強盜
【裁判全文】
臺灣高等法院刑事裁定                98年度上訴字第2888號
上  訴  人
即  被  告  丙○○
選任辯護人  胡峰賓律師
上  訴  人
即  被  告  丁○○
指定辯護人  廖大鵬律師
上列被告因強盜上訴案件，本院裁定如下：
    主  文
丙○○、丁○○羈押期間，均自民國九十九年四月十五日起，延
長貳月。
    理  由
一、上訴人即被告丙○○、丁○○，共犯法定本刑為7年以上有
    期徒刑之攜帶兇器強盜罪，經原審認定其中被告丙○○犯12
    罪，被告丁○○犯5罪，分別諭知應執行有期徒刑30年在案
    ，犯罪嫌疑確屬重大，而本案尚有一綽號「小雞」之共犯未
    到案，有事實足認其等有勾串共犯及證人之虞，均有刑事訴
    訟法第101條第1項第2款、第3款情形，非予羈押，顯難進行
    審判。本院於民國98年7月15日執行羈押，並先後多次延長
    其等羈押期間，迄今被告2人延長羈押期間即將於99年4月14
    日屆滿。
二、茲被告丙○○、丁○○涉共犯法定本刑為7年以上有期徒刑
    之攜帶凶器強盜罪，尚繫屬於本院審理中，有刑事訴訟法第
    101條第1項第3款所定情形。而被告2人經原審諭知應執行有
    期徒刑30年之罪刑宣告，亦有畏重罪執行而逃亡之高度可能
    。本件復有一綽號「小雞」之共犯尚未到案，被告丁○○矢
    口否認犯行，辯稱：本案全係居住桃園縣楊梅地區綽號「小
    雞」之男子與被告丙○○共同犯罪，我未參與，小雞姓名是
    「甲○○」云云；被告丙○○亦附和其說，並聲請傳訊實際
    住居所及確切姓名不明之「甲○○」為其等作證，而本院依
    職權自法務部戶役政連結作業系統中查詢姓名為「甲○○」
    之人之戶籍資料，並請警政單位提供相關口卡照片予被告2
    人指認，多次依刑事訴訟法第163條之1第1項第2款規定，諭
    請被告2人及其等辯護人提出具體資料，俾供本院查證比對
    所謂綽號小雞之「甲○○」究竟為何人，以利本院傳訊到案
    釐清案情，惟被告2人遲未陳報。本院於99年1月25 日、同
    年2月3日再度訊問被告2人，被告丙○○仍僅空言陳稱有人
    看到「小雞」在中壢出現云云，迄本院於99年3月26 日進行
    延押訊問時，被告2人陳稱「小雞」是目前在看守所羈押中
    之「乙○○」介紹認識的，聲請傳「乙○○」進行調查，為
    避免其等畏重罪之處罰而勾串證人混淆事實，本院認被告2
    人仍續存有刑事訴訟法第101條第1項第1款至第3款所定羈押
    事由，非予羈押，難以進行審判程序，無從以具保、責付、
    限制住居等方式替代羈押之處分，被告2人有繼續羈押之必
    要，均應自99年4月15日起，延長羈押2月。
三、爰依刑事訴訟法第108條第1項、第5項，裁定如主文。
中    華    民    國    99    年    4     月    8     日
                  刑事第十三庭  審判長法  官   曾德水
                                      法  官   遲中慧
                                      法  官   陳恆寬
以上正本證明與原本無異。
如不服本裁定，應於收受送達後五日內向本院提出抗告狀。
                                      書記官   黃家麟
中    華    民    國    99    年    4     月    8     日

司法院資訊處製作；財團法人民間司法改革基金會備份。
